【裁判字號】    99,訴,295
【裁判日期】    991123
【裁判案由】    違反毒品危害防制條例
【裁判全文】
臺灣嘉義地方法院刑事判決               99年度訴字第295號
公  訴  人  臺灣嘉義地方法院檢察署檢察官
被      告  黃建章
選任辯護人  陳信宏律師
上列被告因違反毒品危害防制條例案件，經檢察官提起公訴（98
年度偵字第3980、6292號），本院判決如下：
    主  文
黃建章犯如附表一、二所示之罪，各處如附表一、二所示之刑。
應執行有期徒刑貳拾伍年。扣案帳本壹本、裝置門號00000
00000號行動電話壹支（含門號0000000000號SI
M 卡壹枚）沒收；販賣第一級毒品海洛因、第二級毒品安非他命
所得新臺幣陸萬捌仟肆佰元沒收，如全部或一部不能沒收時，以
其財產抵償之。
    犯 罪 事 實
一、黃建章（綽號杜龜仔、阿杜仔）明知海洛因係屬毒品危害防
    制條例所定之第一級毒品，不得非法販賣，為圖營利，竟基
    於販賣第一級毒品海洛因（以下簡稱海洛因）之犯意，於附
    表一所示之時間，附表一編號01至04之犯行係以不詳電話，
    附表一編號05至06係以其所有持用之門號0000000000號行動
    電話作為聯絡販賣海洛因之工具，俟王雅雲分別於如附表一
    所示之時間，聯繫黃建章就購買海洛因數量及金額等事宜意
    思合致後，即約定在嘉義縣民雄鄉○○路○段20號湯野汽車
    旅館外，黃建章即將如附表一所示數量之海洛因交付販賣予
    王雅雲6 次（各次販賣海洛因之時間、數量、及販賣所得，
    均詳見附表一所示）。
二、黃建章明知安非他命係屬毒品危害防制條例所定之第二級毒
    品，不得非法販賣，為圖營利，竟基於販賣第二級毒品安非
    他命（以下簡稱安非他命）之犯意，於附表二所示之時間，
    附表二編號01至13係以不詳電話，附表二編號14至15係以門
    號0000000000號行動電話作為聯絡販賣安非他命之工具，俟
    如附表二所示「販賣對象」欄所載欲購買毒品安非他命之人
    ，聯繫黃建章就購買安非他命之數量及金額等事宜意思合致
    後，即約定在如附表二所示之地點進行買賣交易後，黃建章
    即將如附表二所示數量之安非他命交付販賣予如附表二所示
    「販賣對象」欄所載之人15次（各次販賣安非他命之時間、
    數量及販賣所得，均詳見附表二所示）。
三、嗣於98年5 月4 日9 時45分許，為警持本院核發98年度聲搜
    字第445 號搜索票在黃建章址設嘉義縣民雄鄉東湖住所執行
    搜索，並在上址扣得販賣毒品所用之帳本1 本及裝置門號
    0000000000號SIM 卡行動電話1 支等物。
四、案經嘉義縣警察局移送臺灣嘉義地方法院檢察署檢察官偵查
    起訴。
    理  由
一、證據能力部分
  (一)按被告以外之人於審判外之言詞或書面陳述，除法律有規定
    者外，不得作為證據，刑事訴訟法第159 條第1 項定有明文
    。證人即購買毒品之人王雅雲、王采珍於警詢時所為陳述，
    均屬被告以外之人於審判外之言詞陳述，復無符合法律規定
    有證據能力之情形，依上開之規定，並無證據能力。然上開
    證人王雅雲、王采珍於警詢時所為之言詞陳述，若僅援為檢
    驗其偵審程序中之證詞與其先前陳述是否一致時，即無上開
    傳聞法則之適用，於該等情形仍得作為證據（最高法院94年
    度臺上字第6881號判決參照）。
  (二)次按被告以外之人於偵查中向檢察官所為之陳述，除顯有不
    可信之情況者外，得為證據，刑事訴訟法第159 條之1 第2
    項定有明文。且刑事訴訟法第159 條之1 第2 項之規定，考
    其立法意旨，係以刑事訴訟法規定檢察官代表國家偵查犯罪
    、實施公訴，依法其有訊問被告、證人及鑑定人之職權，證
    人、鑑定人且須具結，而實務運作時，偵查中檢察官向被告
    以外之人所取得之陳述，原則上均能遵守法律規定，不致違
    法取供，可信性極高，為兼顧理論與實務，爰於第2 項明定
    被告以外之人於偵查中向檢察官所為之陳述，除顯有不可信
    之情況者外，得為證據（刑事訴訟法第159 條之1 立法理由
    參照）。是證人王雅雲、王采珍於本案偵查中向檢察官所為
    之陳述，係依法具結後始為證述，已擔保其等證詞之真實性
    ，經檢察官合法訊問，並無證據足認其等偵查中之證述有顯
    不可信之情況，又經本院審理時進行交互詰問程序，是其等
    於偵查中之證述，自均應有證據能力，而得採為本件認定犯
    罪事實之基礎。
  (三)另按被告以外之人於檢察事務官、司法警察官或司法警察調
    查中所為之陳述，與審判中不符時，其先前之陳述具有較可
    信之特別情況，且為證明犯罪事實存否所必要者，得為證據
    ，刑事訴訟法第159 條之2 定有明文。本條所稱「先前之陳
    述具有較可信之特別情況」，係指被告以外之人先前於檢察
    事務官、司法警察官或司法警察調查中所為之陳述，與審判
    中不符，而從先前與審判中各個陳述之外部附隨環境或條件
    觀察比較，先前之陳述，較為自然可信而足以取代審判中之
    陳述者而言（最高法院95年度臺上字第3747號判決意旨參照
    ）。查證人即購買毒品之人張文明於警詢中證述：曾於附表
    二編號04至15所示之時間、地點向被告購買安非他命等語，
    當為證明被告黃建章涉犯起訴意旨販賣第二級毒品犯罪事實
    所必要且不可或缺之證據資料，雖證人張文明於本院審理時
    翻異前開證述，改證以：其警詢時之證述，係當時伊因販賣
    毒品案件，經收押禁見在雲林第二監獄，因為伊販賣那條罪
    ，是用伊女友申辦的行動電話，所以警方就以要辦伊女友等
    語壓迫伊，要伊配合做上開警詢之陳述，伊並沒有看過扣案
    帳本，一開始警詢時沒有錄音，警方講完不該講的才正式做
    筆錄云云（見本院卷第174 至176 、183 至184 頁）。然查
    ，證人張文明上開警詢時間為98年7 月31日，當時係證人張
    文明因販賣毒品案件，於98年7 月24日羈押之後，此有證人
    張文明臺灣高等法院在監在押全國紀錄表、全國前案簡列表
    附卷可稽（見本院卷第207 至212 頁）。又證人張文明於其
    所犯之販賣毒品案件中，均坦承犯行，且對於其所犯販賣毒
    品案件所引述之證據，均未聲明異議，此均有證人張文明所
    犯販賣毒品罪行之臺灣雲林地方法院98年度訴字第761 號判
    決、臺灣高等法院臺南分院99年度上訴字第150 號判決可供
    參照（見本院卷第213 至220 、199 至206 頁）。是證人張
    文明當時就其自身所犯販賣毒品重罪之犯行，均採取坦承犯
    行之配合態度，警方對於非其所犯之案件（即被告所涉本件
    犯行），衡情應無非法取供之必要，證人張文明於上開案件
    審理時，亦未抗辯其陳述之任意性。且證人張文明當時既對
    於其所犯上開重罪均能坦認犯行，則對於非其所犯之案件（
    即被告所涉本件犯行），於當時情境下所為之陳述，可信性
    更屬極高，而更具有可信性之情況保證，要難僅以證人張文
    明於本院審理中上開陳述，即否認其於警詢中所為陳述之證
    據能力。又證人張文明上開警詢陳述，復為證明被告販賣第
    二級毒品予證人張文明犯罪事實存否所必要者，其警詢之陳
    述，應有證據能力。
  (四)又被告以外之人於審判外之陳述，雖不符刑事訴訟法第159
    條之1 至第159 條之4 之規定，而經當事人於審判程序同意
    作為證據，法院審酌該言詞陳述或書面陳述作成時之情況，
    認為適當者，亦得為證據。當事人、代理人或辯護人於法院
    調查證據時，知有第159 條第1 項不得為證據之情形，而未
    於言詞辯論終結前聲明異議者，視為有前項之同意，刑事訴
    訟法第159條之5亦有明文。查本件被告及其辯護人於言詞辯
    論終結前，對於除上開抗辯無證據能力部分外，其餘本院採
    為認定犯罪事實依據之各項證據之證據能力，均未聲明異議
    （分別見本院卷第121 、155 頁），復經本院於審理時逐一
    提示予被告及其辯護人表示意見（見本院卷第262 至268 頁
    ），本院審酌該等證據之取得過程並無瑕疵，與本案待證事
    實間復具有相當之關聯性，以之為本案證據並無不當，自得
    採為本件認定事實之基礎。
二、訊據被告黃建章固不否認伊認識證人王雅雲、王采珍及張文
    明，且上開行動電話、帳本為其所有、使用，及其綽號為「
    杜龜仔」、「阿杜仔」之事實，惟矢否否認有何販賣第一級
    、第二級毒品犯行，辯稱：帳本內容中關於證人王雅雲、王
    采珍及張文明之記載，均係其等找伊簽賭美國職棒、職籃之
    記錄；帳本內記載「硬的」就是指美國職棒，「軟的」就是
    指美國職籃；伊是簽賭，並無販賣毒品。警方拿上開帳本記
    載之內容詢問證人王雅雲、王采珍及張文明，明顯係不當誘
    導，入人於罪云云。另辯護人為其辯護：(1)證人王雅雲於警
    詢、偵查及本院審理中就購買次數、金額等均不相符，且證
    人王雅雲於本院審理中證稱，並未看過扣案帳本，足見其所
    述有瑕疵。(2)證人王采珍於本院審理中證述第一次係購毒35
    00元、第二次購毒3000元乙節，與扣案帳本記載不同，且證
    人王采珍證述於警詢中所看到的帳本為更小本，足見其亦有
    瑕疵。(3)證人張文明於本院審理中證述其於警詢證述係受脅
    迫，與事實不符云云。
  (一)查證人王雅雲於偵查中證述：伊的綽號叫安娜，門號000000
    0000號行動電話為伊自己使用。伊在98年6 月6 日警詢筆錄
    之內容為實在。伊曾經向綽號「杜龜仔」被告購買海洛因，
    只有購買海洛因，時間是98年4 月底至5 月初，查扣被告帳
    本中98年4 月26日記載安娜軟3500欠500 、4 月29日安娜軟
    2500、4 月30日安娜2000軟欠500 、5 月1 日安娜3500欠50
    0 、5 月2 日安娜軟4000欠700 、5 月3 日4000欠900 ，所
    指的意思是軟的是指海洛因，3500的數字是伊買的金額，因
    為錢不夠，所以常會欠被告一點錢，並沒有跟被告借錢。另
    外曾經跟證人王采珍一同向李安發購買安非他命，是伊和證
    人王采珍合資買的，是由伊與李安發直接交易等語（見偵卷
    第133 至134 頁），及於本院審理中證述：當時警詢筆錄是
    伊看過之後簽名，警詢內容都是正確並且基於自由意識陳述
    ，安娜是伊的綽號之一，向被告購買海洛因時，有例如3500
    元錢不夠就欠500 元的情況，是用電話聯絡跟被告購買毒品
    。伊所使用的行動電話門號是0000000000號，當時知道可以
    向被告購買毒品，是證人王采珍介紹的，買的都是海洛因，
    買的時候有時候會欠一部份錢，大概都是欠幾百塊錢，都給
    現金，因為錢不夠所以欠錢，被告願意讓伊欠錢，大概欠1
    、2 千元，就是買海洛因的錢，伊沒有簽賭球類賭博。除了
    欠被告買毒品的錢之外，沒有欠其他的錢，在警詢中所說的
    向被告借貸的錢，就是指欠毒品的錢等語（見本院卷第159
    至161 、167 至172 頁）均屬明確。其中證人王雅雲證述另
    曾與證人王采珍共同向李安發購買安非他命，被告係由證人
    王采珍介紹乙節，核與證人王采珍於本院審理中證述：伊曾
    經施用安非他命，是證人王雅雲拿給伊的，是證人王雅雲向
    李安發買的，然後因為李安發那時候要進去觀察勒戒或被關
    ，沒有認識藥頭，所以李安發介紹被告給伊認識，李安發是
    透過證人王雅雲，一開始是透過她等語（見本院卷第249 至
    250 頁）大致相符，參諸證人王雅雲對此非關本案部分均能
    陳述屬實，是其關於本案證述之真實性，亦應可採信。又徵
    諸扣案帳本中確有：4 月26日（原為16日，經被告以原子筆
    更改為26日）「安娜軟3500欠500 」、4 月29日（原為19日
    ，經被告以原子筆更改為29日）「安娜軟2500」、4 月30日
    （原為20日，經被告以原子筆更改為4 月30日）「安娜2000
    軟欠500 」、5 月1 日（原為9 日，經被告以原子筆更改為
    1 日）「安娜3500軟欠700 」、5 月2 日（原為10日，經被
    告以原子筆更改為2 日）「安娜軟4000欠700 」、5 月3 日
    （原為11日，經被告以原子筆更改為3 日）「安娜4000欠90
    0 」等記載，及毒品交易實況中，一般均以「軟的」做為海
    洛因之代稱，足見證人王雅雲上開證述於98年4 月底至5 月
    初曾向被告購買海洛因毒品，有時候錢不夠會欠幾百元等語
    ，均屬可採。另參以被告販售海洛因為清楚明細收支，且因
    有客戶賒欠，必須確認賒欠毒品金額之人別及金額而須詳細
    明確記載乙節，亦可窺見被告於扣案帳本內所為上開交易時
    間、人別及金額之記錄，應屬正確無誤，否則被告將如何向
    賒欠之人索討積欠款項？準此，證人王雅雲確曾於附表一所
    示之時間，向被告購買上開數量之海洛因，自屬明確。另證
    人王雅雲於偵查中證述：其於98年6 月6 日警詢內容均屬實
    在等語（見偵卷第134 頁），是警詢中有關證人王雅雲係與
    被告約在嘉義縣民雄鄉「湯野汽車旅館」，是除依據上開具
    有證據能力之證據，認定上開犯罪情節外，本院即得自行認
    定證人王雅雲與被告購買毒品之地點應為嘉義縣民雄鄉「湯
    野汽車旅館」。又證人王雅雲就與被告聯繫購買海洛因之被
    告行動電話為何一節，均不復記憶，惟參諸被告扣案門號00
    00000000號行動電話於98年5 月1 日至98年5 月3 日之雙向
    通聯記錄，其中98年5月2 日、3 日均有證人王雅雲上開000
    0000000號行動電話與被告聯繫之記錄（見警卷第75至86頁
    ），且該2 日證人王雅雲均曾向被告購買海洛因，且證人王
    雅雲均係與被告電話聯繫購買毒品，是應可推認該2 次證人
    王雅雲係與被告所持用經扣案之0000000000號行動電話聯繫
    購買毒品事宜。另證人王雅雲於本院審理中證述：到現在還
    欠被告大約1 、2 千元，是跟被告買海洛因的錢等語無誤（
    見本院卷第170 頁），且參諸被告扣案帳本其餘之記載均無
    證人王雅雲還款之記載，是應可推認證人王雅雲於扣案帳本
    內記載之欠款均未返還，較為合理，是被告販售海洛因與證
    人王雅雲各次之實際販售所得，詳如附表一實際所得欄所示
    。至辯護人辯稱：證人王雅雲於警詢、偵查及本院審理中就
    購買次數、金額等均不相符，且於本院審理中證述並無見過
    扣案帳本云云，惟對於施用毒品之人而言，購買毒品即如一
    般日常生活購物一般，如無特殊之處，自難就購買次數、每
    次購買金額等細節，均能記憶猶新。況證人王雅雲於偵查中
    即明確表示：向被告購買海洛因之時間為98年4 月底至5 月
    初等語明確（見偵卷第134 頁），相較於購買次數，購買期
    間更容易為人所記憶，而此部分證人王雅雲所述，核與上開
    扣案帳本所記載之日期，均屬相符，自不能僅以證人王雅雲
    就購買次數、每次購買金額記憶不清，即否定其證述之證明
    力。再者，證人王雅雲上開警詢時間為98年6 月6 日，與本
    院對其進行交互詰問程序之時間即99年10月12日，已相隔有
    1 年4 月，對於當時警詢中是否提示扣案帳本給其觀看，不
    復記憶，亦非有違常理，況且倘如警方未提示扣案帳本，而
    係依據扣案帳本內所記載之內容詢問證人王雅雲，而俟證人
    王雅雲明確知悉題意，依據其自由意識而為陳述，並無有何
    不法之處，是亦難以此遽認證人王雅雲所為陳述均不可採。
    辯護人上開辯稱，尚非可採。
  (二)證人王采珍於偵查中證述：伊的綽號叫做小彤，李安發進去
    觀察勒戒之前，有介紹被告給伊認識，表示如果有需要安非
    他命的話，可以向被告購買，伊也以門號0000000000號行動
    電話跟被告聯絡，共買過3 次，每次金額大約是3 千至3 千
    5 百元，每次交易地點都是在新民路住處樓下等語（見偵卷
    第129 至130 頁），及於本院審理中證述：伊的綽號叫小彤
    ，伊跟被告買毒品沒有欠錢，扣案帳本內記載4 月1 日、4
    月13日及5 月1 日所記載的小彤就是伊，這3 次的價錢差不
    多就是伊向被告購買安非他命的價錢是伊跟證人王雅雲一起
    住的時候認識被告的，交易地點都是被告拿到伊新民路707
    巷11號4 樓之14住處樓下等語（見本院卷第255 、258 至26
    0 頁），均屬明確。其中證人王采珍於本院審理中證述：伊
    曾經施用安非他命，是證人王雅雲拿給伊的，是證人王雅雲
    向李安發買的，然後因為李安發那時候要進去觀察勒戒或被
    關，沒有認識藥頭，所以李安發介紹被告給伊認識，李安發
    是透過證人王雅雲，一開始是透過她等語（見本院卷第249
    至250 頁），核與證人王雅雲上開證述另曾與證人王采珍共
    同向李安發購買安非他命，被告係由證人王采珍介紹乙節，
    均大致相符，參諸證人王采珍對此非關本案部分均能陳述屬
    實，是其關於本案證述之真實性，亦應可採信。又徵諸扣案
    帳本中確有：4 月1 日（原為9 日，經被告以原子筆更改為
    4 月1 日）「小彤3000」、4 月13日（原為MEMO，經被告以
    原子筆更改為4 月13日）「小彤3500」、5 月1 日（原為9
    日，經被告以原子筆更改為1 日）「小彤3000」等記載，足
    見證人王采珍上開證述曾於扣案帳本中記載之時間向被告購
    買安非他命等語，均屬可採。另參以被告販售安非他命為清
    楚明細收支，且因有客戶賒欠，必須確認賒欠毒品金額之人
    別及金額而須詳細明確記載乙節，亦可窺見被告於扣案帳本
    內所為上開交易時間、人別及金額之記錄，應屬正確無誤，
    否則被告將如何向其餘賒欠之人索討積欠款項？準此，證人
    王采珍確曾於附表二編號01至03所示之時間、地點，向被告
    購買上開數量之安非他命，自屬明確。又證人王采珍就與被
    告聯繫購買安非他命之被告行動電話為何一節，均不復記憶
    ，卷內雖有勘驗證人王采珍所使用0000000000號行動電話傳
    簡訊予被告之照片及行動電話勘驗紀錄表（見偵卷第55至59
    頁），惟此部分資料尚無法證明證人王采珍有於上開經本院
    認定購買安非他命之日期撥打被告上開扣案行動電話，聯繫
    購毒事宜，自無法認定被告係以上開扣案行動電話與證人王
    采珍聯繫販毒事宜。至辯護人辯稱：證人王采珍於本院審理
    中證述第一次係購毒3500元、第二次購毒3000元乙節，與扣
    案帳本記載不同，且證人王采珍證述於警詢中所看到的帳本
    為更小本云云，惟對於施用毒品之人而言，購買毒品即如一
    般日常生活購物一般，如無特殊之處，自難就每次購買金額
    等細節，均能記憶猶新，是尚不能證人王采珍就每次購買時
    之金額有所出入，即否定其證述之證明力。再者，證人王采
    珍上開警詢時間為98年6 月15日，與本院對其進行交互詰問
    程序之時間即99年11月9 日，已相隔有1 年4 月，對於當時
    警詢中所提示扣案帳本給其觀看，不復記憶，亦非有違常理
    。況參諸卷內扣案帳本影印資料上有證人王采珍的簽名捺印
    （見警卷第58至60、63頁），足見警方當時所提示之資料確
    係被告扣案帳本無誤，是辯護人上開所辯，不可採信。
  (三)證人張文明於警詢中所為之證述，較諸其於本院審理中所為
    之證述，更具有可信性之情況保證，業如前述。其於警詢中
    證述：伊有2 支行動電話0000000000、0000000000。伊自98
    年4 月間開始向被告購買安非他命，都是撥打被告的行動電
    話，號碼忘記了，或是由被告打電話給伊約地點交易，都是
    約在民雄鄉東勢湖被告住處附近，購買很多次。伊的綽號叫
    米糕。扣案帳本中記載98年4 月21日米糕2750、4 月22日米
    糕2750、4 月23日米糕2750、4 月24日米糕5500、4 月25日
    米糕2750、4 月26日米糕2750+2750 欠1700、4 月27日米糕
    3000欠1450、4 月28日米糕2750欠1200、4 月30日米糕5500
    欠2950、5 月1 日米糕2750入4000還欠1700、5 月2 日米糕
    2750+1000 回2950、5 月3 日米糕2750寄200 等日期和金額
    ，都是伊向被告購買安非他命所記載之日期及金額等語明確
    （見警卷第30至31頁）。徵諸扣案帳本中確有：4 月21日（
    原為5 日，經被告以原子筆更改為4 月21日）「米糕2750」
    、4 月22日（原為6 日，經被告以原子筆更改為4 月22日）
    「米糕2750」、4 月23日（原為7 日，經被告以原子筆更改
    為4 月23日）「米糕2750」、4 月24日（原為14日，經被告
    以原子筆更改為24日）「米糕5500」、4 月25日（原為15日
    ，經被告以原子筆更改為25日）「米糕2750」、4 月26日（
    原為16，經被告以原子筆更改為26日）「米糕2750+2750 欠
    1700」、4 月27日（原為MEMO，經被告以原子筆更改為27日
    ）「米糕3000欠1450」、4 月28日（原為18日，經被告以原
    子筆更改為28日）「米糕2750欠1200」、4 月30日（原為20
    日，經被告以原子筆更改為30日）「米糕5500欠2950」、5
    月1 日（原為9 日，經被告以原子筆更改為1 日）「米糕27
    50入4000還欠1700」、5 月2 日（原為10日，經被告以原子
    筆更改為2 日）「米糕2750+1000 回2950」、5 月3 日（原
    為11日，經被告以原子筆更改為3 日）「米糕2750寄200 」
    等記載，足見證人張文明上開證述曾於扣案帳本中記載之時
    間向被告購買安非他命等語，均屬可採。另參以被告販售安
    非他命為清楚明細收支，且因有客戶賒欠，必須確認賒欠毒
    品金額之人別及金額而須詳細明確記載乙節，亦可窺見被告
    於扣案帳本內所為上開交易時間、人別及金額之記錄，應屬
    正確無誤，否則被告將如何向賒欠之人索討積欠款項？準此
    ，證人張文明確曾於附表二編號04至15所示之時間，向被告
    購買上開數量之安非他命，自屬明確。又證人張文明就與被
    告聯繫購買安非他命之被告行動電話為何一節，不復記憶，
    惟參諸被告扣案門號0000000000號行動電話於98年5 月1 日
    至98年5 月3 日之雙向通聯記錄，其中98年5 月2 日、3 日
    均有證人張文明上開0000000000號行動電話與被告聯繫之記
    錄（見警卷第75至86頁），且該2 日證人張文明均曾向被告
    購買安非他命，且證人張文明均係與被告電話聯繫購買毒品
    ，是應可推認該2 次證人張文明係與被告所持用經扣案之00
    00000000號行動電話聯繫購買毒品事宜。另證人張文明於本
    院審理中證述：到現在已經完全沒有欠被告錢了等語無誤（
    見本院卷第188 頁），且參諸被告扣案帳本另有於5 月1 日
    記載「米糕入4000還欠1700」、5 月2 日記載「米糕2750+1
    000 回2950」，足見證人張文明其後應有陸續還款，雖98年
    5 月4 日被告即遭查獲，惟被告尚非自其時起即遭羈押迄今
    ，證人張文明仍可還款於被告，是依證人張文明上開證述現
    在均無欠被告金錢等語，是應可推認證人張文明於扣案帳本
    內所記載之欠款均已返還，較為合理，是被告販售安非他命
    與證人張文明各次之實際販售所得，即為被告販售與證人張
    文明之金額。至證人張文明於本院審理中之證述，參諸卷附
    經證人張文明簽名捺印之扣案帳本影印資料（見本院卷第65
    至66頁），證人張文明於本院審理中所稱並未看過扣案帳本
    云云（見本院卷第175 頁），應屬虛偽，準此，其於本院審
    理中所為之證述，均應係迴護被告所為之詞，無可採信。
  (四)至被告辯稱：帳本內容關於證人王雅雲、王采珍及張文明之
    記載，均係其等找伊簽賭美國職棒、職籃之記錄；帳本內記
    載「硬的」就是指美國職棒，「軟的」就是指美國職籃；伊
    是簽賭，並無販賣毒品云云，惟證人王雅雲、王采珍均於本
    院審理中證述其等並不簽賭，亦對美國職棒、職籃均無所悉
    （見本院卷第170 至171 、260 至261 頁），而證人張文明
    於本院審理中之證述均不可採，已如前述。復參諸扣案帳本
    中「軟」、「硬」之記載，均係毒品交易實況中，分別為海
    洛因、安非他命常用之代稱。且倘如扣案帳本中所記載均為
    簽賭金額，然為何並未同時記載押注之球隊，如未記載押注
    之球隊，如何能確認其等最後押注結果輸贏，是如為簽賭記
    載，要無如此簡略記載之可能。是被告上開辯稱，毫無可採
    。又被告辯稱：警方拿上開帳本記載之內容詢問證人王雅雲
    、王采珍及張文明，明顯係不當誘導，入人於罪云云，然購
    買毒品之人對於其購買之日期、金額，未必能清楚記憶，業
    如前述，是警方、檢察官，甚至本院審理中，於證人記憶不
    清、無法明確回答時，提示扣案帳本供證人王雅雲、王采珍
    及張文明確認，供其回復記憶，均係合法之調查方式，無任
    何誘導、入人於罪之問題，被告上開所稱，亦非可採。
  (五)另被告以附表一、二所示之金額販售與證人王雅雲、王采珍
    及張文明，詳如前述。參以海洛因、安非他命乃毒品危害防
    制條例所列管具成癮性、濫用性之第一級、第二級毒品，危
    害社會甚深，嚴禁持有、轉讓、製造、運輸及販賣等，罪刑
    非輕，販賣毒品乃懸為厲禁之重罪，從事者莫不極盡隱諱之
    能事，唯恐遭致查緝，故得來不易之毒品，除因特別情事偶
    爾無償轉讓，間或與人分享外，衡情倘無利可圖，諒無平白
    蹈陷重典無端供應他人之理，且毒品交易條件及價格，因處
    於國家嚴查禁絕之現實環境，是求售者可任意增減份量成色
    ，視買賣雙方關係深淺、當時之資力、毒品純質、需求程度
    、交易風險及對價格之接受度等因素，與購買者進行磋商。
    而販賣毒品之獲利，倘非坦承犯行翔實供述價量俾得明確核
    計外，委難覈實，然販賣毒品之人，除非特有考量，或別有
    事證足認係按同一價量委買、轉售或無償贈與而確未營利外
    ，既殆無甘罹刑章而無所求之可能，則從販入與賣出之量價
    差異營取利潤，厥乃合情理之推論。復觀諸被告上開販毒態
    樣，均明確記載售價及積欠金額，苟非以營利意圖為之，何
    須如此勞費而明確登載，是揆諸上開情理，被告堪認有營利
    之意圖甚明。
  (六)綜上所述，被告意圖營利，而分別於如附表一所示之時間、
    地點，販售海洛因予證人王雅雲，於如附表二所示之時間、
    地點、販售安非他命予證人王采珍、張文明等情，均堪認定
    。被告上開辯稱，均係臨訟卸責之詞，不足採信。從而，被
    告上開販賣第一級、第二級毒品犯行，均堪認定，均應依法
    論科。
三、按「行為後法律有變更者，適用行為時之法律。但行為後之
    法律有利於行為人者，適用最有利於行為人之法律。」刑法
    第2 條第1 項定有明文。被告行為後，毒品危害防制條例於
    98年5 月5 日經立法院三讀通過修正部分條文，經總統於同
    年5 月20日公布，於公布後6 個月即98年11月20日生效施行
    （不論採公布後6 個月或自公布日起第3 日生效之論點，均
    已生效施行）。修正前毒品危害防制條例第4 條第1 項、第
    2 項之販賣第一級、第二級毒品罪，法定刑併科罰金分別為
    新臺幣1 千萬、7 百萬元，修正後法定刑併科罰金分別為新
    臺幣2 千萬、1 千萬元，法定刑併科罰金分別由新臺幣1 千
    萬、7 百萬元提高為2 千萬、1 千萬元，均涉及科刑效果之
    變更，應有刑法第2 條第1 項新舊法比較之問題，以適用修
    正前之毒品危害防制條例規定較有利於行為人。（本件被告
    並未於偵、審程序中自白，自無比較修正後毒品危害防制條
    例第17條2 項之必要，附此敘明。）
四、按海洛因、安非他命分別屬毒品危害防制條例第2 條第2 項
    第1 款、第2 款所定之第一級、第二級毒品，不得非法販賣
    ，被告非法販賣第一級毒品海洛因、第二級毒品安非他命，
    自均應依法論科。核被告黃建章如附表一所為，均係犯修正
    前毒品危害防制條例第4 條第1 項之販賣第一級毒品罪，附
    表二所為，均係犯修正後毒品危害防制條例第4 條第2 項之
    販賣第二級毒品罪。被告販賣前持有第一級毒品海洛因、第
    二級毒品安非他命之低度行為，分別為販賣第一級毒品、第
    二級毒品之高度行為所吸收，均不另論罪。另按所謂集合犯
    是指立法者所制定之犯罪構成要件中，本就預定有數個同種
    類之行為將反覆實行之犯罪而言，將各自實現犯罪構成要件
    之反覆多數行為，解釋為集合犯，而論以一罪。又刑法於94
    年2 月2 日修正公布，刪除第56條所定連續犯之規定，自95
    年7 月1 日施行。而基於概括犯意連續多次販賣毒品之行為
    ，於刑法修正刪除連續犯規定之前，均依連續犯論以1 罪。
    此次刑法第56條修正理由之說明謂：「對繼續犯同一罪名之
    罪者，均適用連續犯之規定論處，不無鼓勵犯罪之嫌，亦使
    國家刑罰權之行使發生不合理之現象。」「基於連續犯原為
    數罪之本質及刑罰公平原則之考量，爰刪除有關連續犯之規
    定」等語，即係將本應各自獨立評價之數罪，回歸本來就應
    賦予複數法律效果之原貌。而所謂集合犯是指立法者所制定
    之犯罪構成要件中，本就預定有數個同種類之行為將反覆實
    行之犯罪而言，將各自實現犯罪構成要件之反覆多數行為，
    解釋為集合犯，而論以1 罪。是以對於集合犯，必須從嚴解
    釋，以符合立法本旨。觀諸毒品危害防制條例所定之販賣毒
    品罪之構成要件文義，實無從認定立法者本即預定該犯罪之
    本質，必有數個同種類行為而反覆實行之集合犯行，故販賣
    毒品罪，難認係集合犯。因此，就刑法修正施行後多次販賣
    毒品之犯行，採1 罪1 罰，始符合立法本旨。本件被告如附
    表一、二所示之各次犯行，犯意均屬各別，行為亦屬互殊，
    參諸上開說明，自應依1 罪1 罰之原則，分論併罰，各論以
    販賣第一級毒品罪6 罪及販賣第二級毒品罪15罪，始符合立
    法本旨，檢察官起訴意旨認被告所涉犯上開販賣第一級毒品
    、第二級毒品犯行部分，各應依集合犯各論以1 罪，尚屬誤
    會。又按修正前販賣第一級毒品罪之法定刑為「死刑或無期
    徒刑；處無期徒刑者，得併科新臺幣一千萬元以下罰金」，
    是販賣第一級毒品罪法定最輕本刑為無期徒刑，罪刑極重，
    然同為販賣毒品海洛因之人，其原因動機不一，犯罪情節未
    必盡同，或有大盤毒梟者，亦有中、小盤之分，其販賣行為
    所造成危害社會之程度自屬有異，法律科處此類犯罪，所設
    之法定最低本刑相同，可謂綦重，為達懲儆被告，倘處以有
    期徒刑即可達防衛社會目的者，自非不可依客觀之犯行與主
    觀之惡性，考量其情狀是否有可憫恕之處，適用刑法第59條
    之規定酌量減輕其刑，期使個案裁判之量刑，能斟酌至當，
    符合比例原則，慎刑矜恤，實現刑罰權之分配正義。查本件
    被告上開販賣海洛因之犯行，僅販售同1 人6 次，販售金額
    最高不過4000元，均係價值非鉅之毒品，顯見交易範圍侷限
    於日常生活友儕之間，手法單純，偏差之價值觀致罹法網，
    惡性要非可與專以販賣毒品維生之毒梟集團相提並論，衡諸
    其犯罪情狀在客觀上並非不可憫恕，以單一犯行而論，倘如
    與毒梟價量鉅大之販賣交易同，均處無期徒刑之重刑，毋寧
    有失苛刻，不符比例，客觀上足以引起一般同情，因認縱使
    量處法定最低刑度之無期徒刑，仍嫌過重，爰依刑法第59條
    之規定，予以酌量減輕其刑，俾輕重得宜，罰當其罪。
五、爰審酌被告尚無構成累犯之犯罪前科，有其臺灣高等法院被
    告前案紀錄表1 份在卷可參。於本院審理中自承：係國中畢
    業之智識程度，未婚，無子女，之前從事土木工程，月收入
    約4 、5 萬元，母親77歲，父親過世，母親與伊同住，還有
    1 個哥哥、1 個姊姊、1 個妹妹，姊妹均已出嫁，他們都沒
    有扶養母親等家庭狀況。及考量被告於95年間假釋出監，於
    此假釋期間，經不知努力悔改，以補前愆，竟為謀取不法利
    益，即販售毒品之犯罪動機，販賣毒品之數量不多，各次獲
    得之利益非多，販賣上開毒品予他人，戕害國人健康非輕，
    且犯罪後於偵、審程序中均否認犯行，無從令本院見其悔悟
    之心等一切情狀，分別量處如主文所示之刑，並定其應執行
    之刑。
六、依毒品危害防制條例第19條第1 項規定，犯第4 條第1 項、
    第2 項販賣第一級毒品罪者，其供犯罪所用或因犯罪所得之
    財物，應沒收之，如全部或一部不能沒收時，追徵其價額或
    以其財產抵償之。是附表一、二所示被告販賣上開毒品實際
    所得，合計共6 萬8 千4 百元，均應依上開規定宣告沒收，
    又毒品危害防制條例第19條第1 項所規定供犯罪所用或因犯
    罪所得之財物，均沒收之，如全部或一部不能沒收時，追徵
    其價額或以其財產抵償之，其中所謂追徵其價額者，必限於
    所沒收之物為我國現行貨幣以外之其他財物而無法沒收時，
    始應追徵其價額，使其繳納與原物相當之價額。如犯罪所得
    之金錢為我國貨幣即新臺幣（中央銀行發行新臺幣辦法第2
    條參照），因其本身即為我國現行貨幣價值之表示，自不發
    生追徵其價額之問題（最高法院92年台上字第5872號判決意
    旨參照），是以被告上開犯罪所得6 萬8 千4 百元，如全部
    或一部無法沒收時，均應以其財產抵償之。至被告持供附表
    一編號05、06、附表二編號14、15所示犯行所使用之扣案門
    號0000000000號行動電話1 支，及供附表一、二各次犯行所
    用之扣案帳本1 本，業據被告於本院審理中自承：均為伊所
    有等語（見本院卷第270 頁），是均應於各該犯行項下，依
    法宣告沒收。
據上論斷，應依刑事訴訟法第299 條第1 項前段，毒品危害防制
條例第4 條第1 項（修正前）、第4 條第2 項（修正前）、第19
條第1 項，刑法第11條前段、第2 條第1 項前段、第59條、第51
條第5 款，判決如主文。
本案經檢察官林俊良到庭執行職務。
中    華    民    國    99    年    11    月    23    日
                  刑事第一庭  審判長法  官  許進國
                                    法  官  呂美玲
                                    法  官  張志偉
以上正本證明與原本無異。
如不服本判決應於收受判決後10日內向本院提出上訴書狀，並應
敘述具體理由；其未敘述上訴理由者，應於上訴期間屆滿後20日
內向本院補提理由書（均須按他造當事人之人數附繕本）「切勿
逕送上級法院」。
中    華    民    國    99    年    11    月    23    日
                                    書記官  張子涵
附錄法條：
毒品危害防制條例第4條第1項、第2項
製造、運輸、販賣第一級毒品者，處死刑或無期徒刑；處無期徒
刑者，得併科新臺幣 2 千萬元以下罰金。
製造、運輸、販賣第二級毒品者，處無期徒刑或 7 年以上有期
徒刑，得併科新臺幣 1 千萬元以下罰金。
附表一
 ┌─┬───┬───┬────┬───┬───┬───────┬────────────┬───┐
 │編│販賣對│時間  │地點    │數量（│販賣實│所犯之罪      │所處之刑                │備註  │
 │號│象    │      │        │以金額│際所得│              │                        │      │
 │  │      │      │        │為標準│      │              │                        │      │
 │  │      │      │        │）    │      │              │                        │      │
 ├─┼───┼───┼────┼───┼───┼───────┼────────────┼───┤
 │01│王雅雲│98年4 │嘉義縣民│新臺幣│3000元│販賣第一級毒品│有期徒刑拾陸年陸月。扣案│      │
 │  │      │月26日│雄鄉建國│（下同│      │              │帳本壹本沒收；販賣第一級│      │
 │  │      │某時許│路一段20│）3500│      │              │毒品海洛因所得新臺幣參仟│      │
 │  │      │      │號湯野汽│元    │      │              │元沒收，如全部或一部不能│      │
 │  │      │      │車旅館  │      │      │              │沒收時，以其財產抵償之。│      │
 ├─┼───┼───┼────┼───┼───┼───────┼────────────┼───┤
 │02│王雅雲│98年4 │嘉義縣民│2500元│2500元│販賣第一級毒品│有期徒刑拾陸年貳月。扣案│      │
 │  │      │月29日│雄鄉建國│      │      │              │帳本壹本沒收；販賣第一級│      │
 │  │      │某時許│路一段20│      │      │              │毒品海洛因所得新臺幣貳仟│      │
 │  │      │      │號湯野汽│      │      │              │伍佰元沒收，如全部或一部│      │
 │  │      │      │車旅館  │      │      │              │不能沒收時，以其財產抵償│      │
 │  │      │      │        │      │      │              │之。                    │      │
 ├─┼───┼───┼────┼───┼───┼───────┼────────────┼───┤
 │03│王雅雲│98年4 │嘉義縣民│2000元│1500元│販賣第一級毒品│有期徒刑拾陸年。扣案帳本│      │
 │  │      │月30日│雄鄉建國│      │      │              │壹本沒收；販賣第一級毒品│      │
 │  │      │某時許│路一段20│      │      │              │海洛因所得新臺幣壹仟伍佰│      │
 │  │      │      │號湯野汽│      │      │              │元沒收，如全部或一部不能│      │
 │  │      │      │車旅館  │      │      │              │沒收時，以其財產抵償之。│      │
 ├─┼───┼───┼────┼───┼───┼───────┼────────────┼───┤
 │04│王雅雲│98年5 │嘉義縣民│3500元│3000元│販賣第一級毒品│有期徒刑拾陸年陸月。扣案│      │
 │  │      │月1日 │雄鄉建國│      │      │              │帳本壹本沒收；販賣第一級│      │
 │  │      │某時許│路一段20│      │      │              │毒品海洛因所得新臺幣參仟│      │
 │  │      │      │號湯野汽│      │      │              │元沒收，如全部或一部不能│      │
 │  │      │      │車旅館  │      │      │              │沒收時，以其財產抵償之。│      │
 ├─┼───┼───┼────┼───┼───┼───────┼────────────┼───┤
 │05│王雅雲│98年5 │嘉義縣民│4000元│3300元│販賣第一級毒品│有期徒刑拾陸年捌月。扣案│      │
 │  │      │月2日 │雄鄉建國│      │      │              │帳本壹本、裝置門號09814 │      │
 │  │      │某時許│路一段20│      │      │              │47643號行動電話壹支（含 │      │
 │  │      │      │號湯野汽│      │      │              │門號0000000000號SIM卡壹 │      │
 │  │      │      │車旅館  │      │      │              │枚）沒收；販賣第一級毒品│      │
 │  │      │      │        │      │      │              │海洛因所得新臺幣參仟參佰│      │
 │  │      │      │        │      │      │              │元沒收，如全部或一部不能│      │
 │  │      │      │        │      │      │              │沒收時，以其財產抵償之。│      │
 ├─┼───┼───┼────┼───┼───┼───────┼────────────┼───┤
 │06│王雅雲│98年5 │嘉義縣民│4000元│3100元│販賣第一級毒品│有期徒刑拾陸年捌月。扣案│      │
 │  │      │月3日 │雄鄉建國│      │      │              │帳本壹本、裝置門號098144│      │
 │  │      │某時許│路一段20│      │      │              │7643號行動電話壹支（含門│      │
 │  │      │      │號湯野汽│      │      │              │號0000000000號SIM卡壹枚 │      │
 │  │      │      │車旅館  │      │      │              │）沒收；販賣第一級毒品海│      │
 │  │      │      │        │      │      │              │洛因所得新臺幣參仟壹佰元│      │
 │  │      │      │        │      │      │              │沒收，如全部或一部不能沒│      │
 │  │      │      │        │      │      │              │收時，以其財產抵償之。  │      │
 └─┴───┴───┴────┴───┴───┴───────┴────────────┴───┘
附表二
 ┌─┬───┬───┬────┬───┬───┬───────┬────────────┬───┐
 │編│購買者│時間  │地點    │數量（│販賣實│所犯之罪      │所處之刑                │備註  │
 │號│即證人│      │        │以金額│際所得│              │                        │      │
 │  │      │      │        │為標準│      │              │                        │      │
 │  │      │      │        │）    │      │              │                        │      │
 ├─┼───┼───┼────┼───┼───┼───────┼────────────┼───┤
 │01│王采珍│98年4 │嘉義市新│3000元│3000元│販賣第二級毒品│有期徒刑柒年捌月。扣案帳│      │
 │  │      │月1日 │民路707 │      │      │              │本壹本沒收；販賣第二級毒│      │
 │  │      │某時許│巷11號4 │      │      │              │品安非他命所得新臺幣參仟│      │
 │  │      │      │樓之14住│      │      │              │元沒收，如全部或一部不能│      │
 │  │      │      │處樓下  │      │      │              │沒收時，以其財產抵償之。│      │
 ├─┼───┼───┼────┼───┼───┼───────┼────────────┼───┤
 │02│王采珍│98年4 │嘉義市新│3500元│3500元│販賣第二級毒品│有期徒刑柒年拾月。扣案帳│      │
 │  │      │月13日│民路707 │      │      │              │本壹本沒收；販賣第二級毒│      │
 │  │      │某時許│巷11號4 │      │      │              │品安非他命所得新臺幣參仟│      │
 │  │      │      │樓之14住│      │      │              │伍佰元沒收，如全部或一部│      │
 │  │      │      │處樓下  │      │      │              │不能沒收時，以其財產抵償│      │
 │  │      │      │        │      │      │              │之。                    │      │
 ├─┼───┼───┼────┼───┼───┼───────┼────────────┼───┤
 │03│王采珍│98年5 │嘉義市新│3000元│3000元│販賣第二級毒品│有期徒刑柒年捌月。扣案帳│      │
 │  │      │月1日 │民路707 │      │      │              │本壹本沒收；販賣第二級毒│      │
 │  │      │某時許│巷11號4 │      │      │              │品安非他命所得新臺幣參仟│      │
 │  │      │      │樓之14住│      │      │              │元沒收，如全部或一部不能│      │
 │  │      │      │處樓下  │      │      │              │沒收時，以其財產抵償之。│      │
 ├─┼───┼───┼────┼───┼───┼───────┼────────────┼───┤
 │04│張文明│98年4 │嘉義縣民│2750元│2750元│販賣第二級毒品│有期徒刑柒年陸月。扣案帳│      │
 │  │      │月21日│雄鄉東湖│      │      │              │本壹本沒收；販賣第二級毒│      │
 │  │      │某時許│村某處  │      │      │              │品安非他命所得新臺幣貳仟│      │
 │  │      │      │        │      │      │              │柒佰伍拾元沒收，如全部或│      │
 │  │      │      │        │      │      │              │一部不能沒收時，以其財產│      │
 │  │      │      │        │      │      │              │抵償之。                │      │
 ├─┼───┼───┼────┼───┼───┼───────┼────────────┼───┤
 │05│張文明│98年4 │嘉義縣民│2750元│2750元│販賣第二級毒品│有期徒刑柒年陸月。扣案帳│      │
 │  │      │月22日│雄鄉東湖│      │      │              │本壹本沒收；販賣第二級毒│      │
 │  │      │某時許│村某處  │      │      │              │品安非他命所得新臺幣貳仟│      │
 │  │      │      │        │      │      │              │柒佰伍拾元沒收，如全部或│      │
 │  │      │      │        │      │      │              │一部不能沒收時，以其財產│      │
 │  │      │      │        │      │      │              │抵償之。                │      │
 ├─┼───┼───┼────┼───┼───┼───────┼────────────┼───┤
 │06│張文明│98年4 │嘉義縣民│2750元│2750元│販賣第二級毒品│有期徒刑柒年陸月。扣案帳│      │
 │  │      │月23日│雄鄉東湖│      │      │              │本壹本沒收；販賣第二級毒│      │
 │  │      │某時許│村某處  │      │      │              │品安非他命所得新臺幣貳仟│      │
 │  │      │      │        │      │      │              │柒佰伍拾元沒收，如全部或│      │
 │  │      │      │        │      │      │              │一部不能沒收時，以其財產│      │
 │  │      │      │        │      │      │              │抵償之。                │      │
 ├─┼───┼───┼────┼───┼───┼───────┼────────────┼───┤
 │07│張文明│98年4 │嘉義縣民│5500元│5500元│販賣第二級毒品│有期徒刑捌年貳月。扣案帳│      │
 │  │      │月24日│雄鄉東湖│      │      │              │本壹本沒收；販賣第二級毒│      │
 │  │      │某時許│村某處  │      │      │              │品安非他命所得新臺幣伍仟│      │
 │  │      │      │        │      │      │              │伍佰元沒收，如全部或一部│      │
 │  │      │      │        │      │      │              │不能沒收時，以其財產抵償│      │
 │  │      │      │        │      │      │              │之。                    │      │
 ├─┼───┼───┼────┼───┼───┼───────┼────────────┼───┤
 │08│張文明│98年4 │嘉義縣民│2750元│2750元│販賣第二級毒品│有期徒刑柒年陸月。扣案帳│      │
 │  │      │月25日│雄鄉東湖│      │      │              │本壹本沒收；販賣第二級毒│      │
 │  │      │某時許│村某處  │      │      │              │品安非他命所得新臺幣貳仟│      │
 │  │      │      │        │      │      │              │柒佰伍拾元沒收，如全部或│      │
 │  │      │      │        │      │      │              │一部不能沒收時，以其財產│      │
 │  │      │      │        │      │      │              │抵償之。                │      │
 ├─┼───┼───┼────┼───┼───┼───────┼────────────┼───┤
 │09│張文明│98年4 │嘉義縣民│5500元│5500元│販賣第二級毒品│有期徒刑捌年貳月。扣案帳│      │
 │  │      │月26日│雄鄉東湖│      │      │              │本壹本沒收；販賣第二級毒│      │
 │  │      │某時許│村某處  │      │      │              │品安非他命所得新臺幣伍仟│      │
 │  │      │      │        │      │      │              │伍佰元沒收，如全部或一部│      │
 │  │      │      │        │      │      │              │不能沒收時，以其財產抵償│      │
 │  │      │      │        │      │      │              │之。                    │      │
 ├─┼───┼───┼────┼───┼───┼───────┼────────────┼───┤
 │10│張文明│98年4 │嘉義縣民│3000元│3000元│販賣第二級毒品│有期徒刑柒年捌月。扣案帳│      │
 │  │      │月27日│雄鄉東湖│      │      │              │本壹本沒收；販賣第二級毒│      │
 │  │      │某時許│村某處  │      │      │              │品安非他命所得新臺幣參仟│      │
 │  │      │      │        │      │      │              │元沒收，如全部或一部不能│      │
 │  │      │      │        │      │      │              │沒收時，以其財產抵償之。│      │
 │  │      │      │        │      │      │              │                        │      │
 ├─┼───┼───┼────┼───┼───┼───────┼────────────┼───┤
 │11│張文明│98年4 │嘉義縣民│2750元│2750元│販賣第二級毒品│有期徒刑柒年陸月。扣案帳│      │
 │  │      │月28日│雄鄉東湖│      │      │              │本壹本沒收；販賣第二級毒│      │
 │  │      │某時許│村某處  │      │      │              │品安非他命所得新臺幣貳仟│      │
 │  │      │      │        │      │      │              │柒佰伍拾元沒收，如全部或│      │
 │  │      │      │        │      │      │              │一部不能沒收時，以其財產│      │
 │  │      │      │        │      │      │              │抵償之。                │      │
 ├─┼───┼───┼────┼───┼───┼───────┼────────────┼───┤
 │12│張文明│98年4 │嘉義縣民│5500元│5500元│販賣第二級毒品│有期徒刑捌年貳月。扣案帳│      │
 │  │      │月30日│雄鄉東湖│      │      │              │本壹本沒收；販賣第二級毒│      │
 │  │      │某時許│村某處  │      │      │              │品安非他命所得新臺幣伍仟│      │
 │  │      │      │        │      │      │              │伍佰元沒收，如全部或一部│      │
 │  │      │      │        │      │      │              │不能沒收時，以其財產抵償│      │
 │  │      │      │        │      │      │              │之。                    │      │
 ├─┼───┼───┼────┼───┼───┼───────┼────────────┼───┤
 │13│張文明│98年5 │嘉義縣民│2750元│2750元│販賣第二級毒品│有期徒刑柒年陸月。扣案帳│      │
 │  │      │月1日 │雄鄉東湖│      │      │              │本壹本沒收；販賣第二級毒│      │
 │  │      │某時許│村某處  │      │      │              │品安非他命所得新臺幣貳仟│      │
 │  │      │      │        │      │      │              │柒佰伍拾元沒收，如全部或│      │
 │  │      │      │        │      │      │              │一部不能沒收時，以其財產│      │
 │  │      │      │        │      │      │              │抵償之。                │      │
 ├─┼───┼───┼────┼───┼───┼───────┼────────────┼───┤
 │14│張文明│98年5 │嘉義縣民│3750元│3750元│販賣第二級毒品│有期徒刑柒年拾月。扣案帳│      │
 │  │      │月2日 │雄鄉東湖│      │      │              │本壹本、裝置門號0000000 │      │
 │  │      │某時許│村某處  │      │      │              │643號行動電話壹支（含門 │      │
 │  │      │      │        │      │      │              │號0000000000號SIM卡壹枚 │      │
 │  │      │      │        │      │      │              │）沒收；販賣第二級毒品安│      │
 │  │      │      │        │      │      │              │非他命所得新臺幣參仟柒佰│      │
 │  │      │      │        │      │      │              │伍拾元沒收，如全部或一部│      │
 │  │      │      │        │      │      │              │不能沒收時，以其財產抵償│      │
 │  │      │      │        │      │      │              │之。                    │      │
 ├─┼───┼───┼────┼───┼───┼───────┼────────────┼───┤
 │15│張文明│98年5 │嘉義縣民│2750元│2750元│販賣第二級毒品│有期徒刑柒年陸月。扣案帳│      │
 │  │      │月3日 │雄鄉東湖│      │      │              │本壹本、裝置門號0000000 │      │
 │  │      │某時許│村某處  │      │      │              │643號行動電話壹支（含門 │      │
 │  │      │      │        │      │      │              │號0000000000號SIM卡壹枚 │      │
 │  │      │      │        │      │      │              │）沒收；販賣第二級毒品安│      │
 │  │      │      │        │      │      │              │非他命所得新臺幣貳仟柒佰│      │
 │  │      │      │        │      │      │              │伍拾元沒收，如全部或一部│      │
 │  │      │      │        │      │      │              │不能沒收時，以其財產抵償│      │
 │  │      │      │        │      │      │              │之。                    │      │
 └─┴───┴───┴────┴───┴───┴───────┴────────────┴───┘

司法院資訊處製作；財團法人民間司法改革基金會備份。
